# 注册资本由实缴改认缴，还存在虚假出资的问题吗？

提问人：terrybeckham 时间：2017-01-11 20:11:04
以前虚假出资都喜欢借：往来，贷：实收资本。现在改认缴了，这样处理还会被处罚吗？

回答人：chenyiwei
虽然从实缴制改为认缴制，但对出资行为的法律形式要求和实质要求仍存在，例如货币出资需存入公司的银行帐户、非货币出资必须经过评估且办理财产权转移手续等。抽逃出资仍被禁止。同时《公司法》、《公司登记管理条例》等对虚假出资、抽逃出资等也仍有处罚规定。因此，虚假出资仍然是问题。